臺灣基隆地方法院刑事判決　　　　　　　 99年度易字第588號
公　訴　人　臺灣基隆地方法院檢察署檢察官
被　　　告　李武榮
上列被告因竊盜案件，經檢察官提起公訴（99年度偵緝字第443
號），本院依簡式審判程序判決如下：
    主  文
李武榮犯夜間侵入住宅竊盜罪，累犯，處有期徒刑肆月，如易科
罰金，以新臺幣壹仟元折算壹日。
    犯罪事實及理由
一、犯罪事實：
    引用檢察官起訴書犯罪事實欄之記載（如附件），並將標題
    一第5 至6 行之「質押給吳嘉雄之桌上型電腦1 台、電腦螢
    幕1 台、喇叭1 組及」與第7 行之「等物」刪除。
二、證據名稱：
    引用檢察官起訴書證據並所犯法條欄標題一之記載（如附件
    ），另補充「被告李武榮於本院準備程序及審理時所為自白
    」及「臺灣高等法院被告前案紀錄表」。
三、量刑理由：
  (一)按刑事審判旨在實現刑罰權之分配的正義，故法院對有罪被
    告之科刑，應符合罪刑相當之原則，使輕重得宜，罰當其罪
    ，以契合社會之法律感情，此所以刑法第57條明定科刑時應
    審酌一切情狀，尤應注意該條所列10款事項以為科刑輕重之
    標準，並於同法第59條賦予法院以裁量權，如認「犯罪之情
    狀可憫恕者，得酌量減輕其刑」，俾使法院就個案之量刑，
    能斟酌至當；而適用第59條酌量減輕其刑時，並不排除第57
    條所列舉10款事由之審酌（最高法院86年度台上字第5313號
    判決意旨、70年度第6 次刑事庭會議決議參照）。查本案被
    告竊得之他人財物僅有鍵盤1 台、滑鼠1 個，價值不高，對
    被害人吳嘉雄財產權侵害之程度難謂重大；其於夜間侵入被
    害人所住房間之竊盜手段固屬可議，但被告過去曾向被害人
    承租該屋其他房間，案發前亦有與被害人相約還錢及取回個
    人物品，案發時該屋之大門及被害人之房門均未上鎖，被告
    又是在明知被害人已外出，且在場其他房客未予阻止之情況
    下進入，相較於隨機挑選陌生人住宅，併以毀越門扇、牆垣
    或其他安全設備，暗中潛入之方式下手，有可能遭遇被害人
    而發生衝突，造成進一步之危害，並使心理上毫無預期之被
    害人飽受驚嚇之多數夜間侵入住宅竊盜案件，被告所為對他
    人居住安全感之危害明顯較低，可非難性自不能相提並論；
    再者，被告犯後坦承犯行，並與被害人達成和解，獲得被害
    人原諒，可見其已知所悔悟，更無重罰之必要；而本案所論
    刑法第321 條第1 項第1 款之罪，法定本刑為「處6 月以上
    、5 年以下有期徒刑，得併科新臺幣10萬元以下罰金」，與
    被告前揭犯罪情狀相衡，在客觀上非不足以引起一般同情，
    故本院認對被告科以最低度刑仍嫌過重，爰依刑法第59條規
    定，酌量減輕其刑。
  (二)審酌被告僅有過失傷害前科（構成累犯），素行尚佳，本案
    犯行除侵害被害人之財產權外，並足以破壞其居家之安全感
    ，惟竊得財物之數量及價值均有限，且已為警查獲而由被害
    人領回，未致生不可回復之財產損害，被告犯後亦坦承犯行
    ，與被害人達成和解，未為無益之證據調查聲請，有助於節
    省司法資源，足認態度良好，兼衡被告犯罪之動機、手段，
    高中畢業學歷之智識程度，為泰雅族山地原住民、業工、未
    婚之生活狀況等一切情狀，量處如主文所示之刑，並諭知易
    科罰金折算之標準。
四、應適用之法條：
  (一)刑事訴訟法第273 條之1 第1 項、第299 條第1 項前段、第
    310 條之2 、第454 條。
  (二)刑法第321 條第1 項第1 款、第47條第1 項、第59條、第41
    條第1 項前段。
五、本判決書係依刑事訴訟法第310 條之2 準用同法第454 條第
    1 、2 項製作，僅記載當事人欄、主文、犯罪事實、證據名
    稱、應適用之法條，犯罪事實及證據部分並得引用檢察官起
    訴書之記載。
本案經檢察官李辛茹到庭執行職務。
中    華    民    國   100    年    3     月    31    日
                  刑事第二庭  法  官  羅貞元
以上正本證明與原本無異。
如不服本判決應於收受送達後10日內向本院提出上訴書狀，並應
敘述具體理由；其未敘述上訴理由者，應於上訴期間屆滿後20日
內向本院補提理由書(均須按他造當事人之人數附繕本)「切勿逕
送上級法院」。
中    華    民    國   100    年    3     月    31    日
                              書記官  陳虹
附錄罪論法條：
中華民國刑法第321條第1項第1款
犯竊盜罪而有下列情形之一者，處 6 月以上、5 年以下有期徒
刑，得併科新臺幣 10 萬元以下罰金：
一、侵入住宅或有人居住之建築物、船艦或隱匿其內而犯之者。
附件：
臺灣基隆地方法院檢察署檢察官起訴書
                                     99年度偵緝字第443號
    被      告  李武榮  男  34歲（民國○○年○月○○日生）
                        籍設宜蘭縣大同鄉英士村梵梵41號
                        現居臺北縣貢寮鄉○○村○○街28之
                            1號
                        國民身分證統一編號：Ｚ000000000號
上列被告因竊盜案件，業經偵查終結，認為提起公訴，茲敘述犯
罪事實及證據並所犯法條如下：
        犯罪事實
一、李武榮曾犯過失傷害罪，經臺灣板橋地方法院於民國95年8
    月4 日以95年度交簡字第 794號判處有期徒刑3 月確定，於
    95年11月17日易科罰金執行完畢。猶不知悔改，復意圖為自
    己不法之所有，於99年8 月14日20時許，在，台北縣貢寮鄉
    ○○街69號4 樓吳嘉雄房間內，竊取質押給吳嘉雄之桌上型
    電腦1台、電腦螢幕1台、喇叭1組及吳嘉雄所有之電腦鍵盤1
    台、滑鼠1 個等物，得手後逃逸。李武榮將上開贓物置放於
    台北縣貢寮鄉○○村○○街28-1號。吳嘉雄發現遭竊報警處
    理，為警循證人柯里昂所述，在台北縣貢寮鄉○○村○○街
    28-1號李武榮租屋處起出上開贓物，並查悉上情。
二、案經台北縣政府警察局瑞芳分局報告偵辦。
        證據並所犯法條
一、訊據被告李武榮固不否認於上揭時地拿走上開物品，辯稱：
    伊是取回自己東西云云。經查，上揭犯罪事實業據被害人吳
    嘉雄指訴綦詳，並經證人柯里昂證述，於上揭時地，看見被
    告一人進入該屋，另有贓物認領保管單及查獲後現場照片等
    在卷可資佐證。另勘驗贓物，被告電腦所使用之鍵盤與被害
    人所用之電腦鍵盤，插孔並不相同（圓形插孔與 USB插孔）
    ，被害人之電腦與鍵盤是同一品牌是DELL，有勘驗筆錄及照
    片在卷可稽。是被告所辯顯係卸責之詞，不足採信，其犯嫌
    堪予認定。
二、核被告李武榮所為，係犯刑法第321 條第1 項第1 款之夜間
    侵入住宅加重竊盜罪嫌。被告曾受有期徒刑之執行完畢（有
    本署刑案資料查註紀錄表可參）後，5 年內再犯本件有期徒
    刑以上之罪，為累犯，請依刑法第47條第1 項規定加重其刑
    。
三、依刑事訴訟法第251 條第1 項提起公訴。
    此  致
臺灣基隆地方法院
中    華    民    國    99    年    11    月    23    日
                              檢察官  林  明  志
本件正本證明與原本無異
中    華    民    國    99    年    11    月    27    日
                              書記官  張  雅  
附錄所犯法條：
中華民國刑法第321條第1項第1款
（加重竊盜罪）
犯竊盜罪而有左列情形之一者，處 6 月以上、 5 年以下有期徒
刑：
一、於夜間侵入住宅或有人居住之建築物、船艦或隱匿其內而犯
    之者。
二、毀越門扇、牆垣或其他安全設備而犯之者。
三、攜帶兇器而犯之者。
四、結夥三人以上而犯之者。
五、乘火災、水災或其他災害之際而犯之者。
六、在車站或埠頭而犯之者。
前項之未遂犯罰之。